臺灣高等法院高雄分院刑事裁定
111年度聲再字第32號
再審聲請人  
即受判決人  尤傳傑




上列聲請人因毒品危害防制條例案件，對於本院109年度上訴字
第946號，中華民國109年10月6日第二審確定判決（臺灣高雄地
方法院108年度訴字第300號，起訴案號：臺灣高雄地方檢察署10
7年度偵字第16181號），聲請再審，本院裁定如下：
    主  文
再審之聲請駁回。
    理  由
一、聲請意旨略以：
　㈠證人蔡軍田（下稱蔡軍田）係以收購中古手機為業，本案當
    日再審聲請人即受判決人尤傳傑（下稱聲請人）與蔡軍田以
    line通訊軟體聯絡，出售三星S9型號中古手機予蔡軍田，並
    請蔡軍田匯款新臺幣（下同）1萬元至聲請人郵局帳戶，聲
    請人於收到匯款後，約定至高雄市鼓山區青海路與鼓山三路
    口交付該中古手機，於返回途中拿取該中古手機時為警攔查
    ，並於手機通訊軟體line查獲蔡軍田，再以通訊軟體line對
    話截圖及匯款紀錄，誤認聲請人有販賣第二級毒品。本案係
    因蔡軍田以為是聲請人提出檢舉，才向警方供稱毒品是向聲
    請人所購得，此由檢察官提示蔡軍田於民國107年8月21日警
    詢筆錄，並訊問蔡軍田：「你誣賴他施用毒品，他誣賴你販
    賣毒品，有這種事喔？」等語，足證蔡軍田係因誤會遭聲請
    人出賣，心生報復，乃於警詢中陳稱是向聲請人購買毒品。
    但蔡軍田最後得知其為警逮捕，係因警方持聲請人之手機調
    查發現所致，蔡軍田自知理虧，才會於歷次偵查及審理時為
    反覆之證詞，其目的是為聲請人解套，且自己又不會有誣告
    罪名，才會出現歷次證詞不一情況，本於罪證有疑利於被告
    原則，本案聲請人實屬冤枉。
　㈡⒈如聲請人有販賣第二級毒品予蔡軍田之事實，為何蔡軍田不
    將向聲請人所購得2錢之甲基安非他命交由警方，作為本案
    證物，且蔡軍田身上及住處亦未搜得任何毒品。⒉其次，聲
    請人於107年8月21日為警逮捕製作筆錄時，員警於製作筆錄
    前先引述蔡軍田警詢筆錄，並告知只要聲請人坦承販賣毒品
    ，到法院即可交保，聲請人為求交保，始於警訊時自白販賣
    毒品之事實，並於107年8月22日獲得法院交保。聲請人於10
    7 年8月21日下午12時40分為警逮捕，警方無故延遲20小時
    疲勞訊問，直至107年8月22日上午9時15分製作筆錄，未及
    時詢問聲請人，有違刑事訴訟法第93條第1項規定。法律規
    定被告之自白非出於任意，而係以強暴、脅迫、利誘、詐欺
    、疲勞訊問，違反羈押或其他不正之方法，不得採為證據作
    為裁判基礎，是聲請人之自白自不得作為本案認定犯罪之證
    據。⒊再者，本案無通訊監察書及搜索票，如何認定聲請人
    涉嫌販毒，另以被告手機翻拍line擷圖進而找出蔡軍田，亦
    違反憲法之規定人民有秘密通訊之自由。員警是在高雄市民
    信路23前攔查聲請人，但聲請人非現行犯，而107年8月21日
    12時40分員警並未持搜索票，竟前往被告高雄市○○區○○路00
    巷0號5樓違法搜索，事後在疲勞訊問下讓被告簽同意搜索書
    ，有違憲情形。聲請人因發現上述確定之新證據，足認應受
    無罪之判決，依刑事訴訟法第420條第1項第6款規定聲請再
    審（見本院卷第5至8、117至119頁）。　　
二、按經法院認無再審理由而以裁定駁回後，不得更以同一原因
    聲請再審；法院認為聲請再審之程序違背規定者，應以裁定
    駁回之，刑事訴訟法第434條第3項、第433條定有明文。所
    謂同一原因，係指同一事實之原因而言，法院應就重行聲請
    再審之事由暨所提之證據方法，與前經實體裁定駁回之聲請
    是否同一加以判斷。若前後聲請再審原因事實以及其所提出
    之證據方法一致者，即屬同一事實之原因，自不許其更以同
    一原因聲請再審，亦不因聲請意旨陳以不同之說詞或論點，
    即謂並非同一事實原因（最高法院108年度台抗字第108、50
    4、623、628、1082號、111年度台抗字第7號刑事裁定要旨
    參照）。經查：
  ㈠聲請人本次係以原確定判決有刑事訴訟法第420條第1項第6  
    款規定所示事由，向本院聲請再審，然審核聲請人刑事聲請
    再審書狀，係針對原確定判決有關蔡軍田之證述於本案歷次
    陳述不一，並說明蔡軍田係因誤會遭聲請人供出，始有上開
    陳述等旨。
  ㈡惟查，聲請人前以原確定判決有刑事訴訟法第420條第1項第 
    6款規定所示事由，向本院聲請再審，並經本院於110年11月
    23日以110年度聲再字第182號刑事裁定，以聲請再審無理由
    ，駁回聲請人再審之聲請，嗣經最高法院駁回聲請人之抗告
    確定（見本院卷第53至65頁，下稱第一次再審）。其中，第
    一次聲請再審之再審理由，即有關蔡軍田證述不一之情形，
    經核與本次聲請再審理由一㈠之原因事實同一，證據亦均同
    一，業經本院調取上開卷證核閱屬實（見本院卷第56至第61
    頁）。
　㈢綜上，依據最高法院所揭示之前述判斷標準，比對本院第一
    次再審聲請意旨及本次聲請再審意旨，聲請人就此部分所指
    摘之聲請再審證據方法均屬同一，且本次聲請再審理由經核
    亦與第一次再審聲請意旨之意旨相同，又聲請人就本院第一
    次再審及本次聲請再審，亦均係以刑事訴訟法第420條第1項
    第6款作為再審事由，又屬同一，依據前述說明，聲請人本
    次聲請再審，就此部分既與本院第一次再審之聲請再審事由
    ，確有同一原因事實之情形存在，聲請人本次聲請再審之程
    序已違背規定而不合法。
三、刑事訴訟法第420條第1項第6款之新事實或新證據，指判決確定前已存在或成立而未及調查斟酌，及判決確定後始存在或成立之事實、證據；所謂發現之新事實、新證據，不以該事證於事實審法院判決前已存在為限，縱於判決確定後始存在或成立之事實、證據，亦屬之。惟須該事證本身可單獨或結合先前已經存在卷內之各項證據資料，予以綜合判斷觀察，認為足以動搖原有罪之確定判決，而為受判決人無罪、免訴、免刑或輕於原判決所認罪名之判決者，始得聲請再審。倘未具備上開要件，即不能據為聲請再審之原因。另聲請人依憑其片面、主觀所主張之證據，無論新、舊、單獨或結合其他卷存證據觀察，綜合判斷之評價結果，如客觀上尚難認為足以動搖第二審確定判決所認定之事實者，同無准許再審之餘地。經查：
　㈠聲請意旨所指如聲請人有販賣第二級毒品予蔡軍田之事實，
    為何蔡軍田不將向聲請人所購得2錢之甲基安非他命交由警
    方，作為本案證物之再審理由部分。查蔡軍田於108年11月6
    日第一審審判程序為交互詰問時，已陳稱員警前往搜索時，
    已命蔡軍田交付甲基安非他命，但因蔡軍田當時身上並無毒
    品而未交付，有上開審判筆錄節本在卷可憑（見本院卷第12
    3至126頁）。
　㈡聲請人另以為獲交保因而於警訊時自白販賣毒品，該自白不
    得作為不利被告證據部分。查原確定判決之第一審已就聲請
    人於警詢、偵查及偵查中羈押所為自白並無不正訊問情形，
    於108年10月2日、12月25日審判程序予以調查，有上開審判
    筆錄節本在卷可稽（見本院卷第127至135頁），並於判決予
    以論斷（見第一審判決第3頁第17行至第4頁第24行）。
　㈢末查聲請人係於107年8月21日12時40分經警攔查，聲請人於
    同日13時自願同意受搜索，而非如聲請意旨所指係事後在疲
    勞訊問下始簽立同意搜索書。其後員警於13時20分以現行犯
    逮捕聲請人，並與聲請人前往住處搜索時扣得聲請人手機，
    於執行搜索後返回警局已為同日19時5分，而屬夜間，因刑
    事訴訟法第100條之3第1項規定，司法警察官或司法警察詢
    問犯罪嫌疑人，不得於夜間行之，是員警告以上開規定而未
    詢問，聲請人亦表示知悉，迄翌日107年8月22日上午9時15
    分後始為詢問，有自願受搜索同意書、執行逮捕拘禁告知本
    人通知書、警詢筆錄節本2份在卷可稽（見本院卷第137至14
    4頁）。由此可認本案司法警察執行上開偵查作為時並無聲
    請意旨所稱之非以現行犯逮捕、違法搜索、故意延遲疲勞詢
    問可言。
  ㈣綜上，聲請人所提上開再審理由，部分業經原審予以調查審
    酌，部分並無聲請意旨所指違法情事，且其所提出者均非新
    事實或新證據，僅係單純就原確定判決之論斷予以指駁，難
    認與刑事訴訟法第420條第1項第6款、第3項規定之要件相符
    。從而，本件此部分之再審聲請無理由，應予駁回。　　
據上論結，應依刑事訴訟法第433條、第434條第1項，裁定如主
文。
中　　華　　民　　國　　111 　年　　4 　　月　　26　　日
                  刑事第七庭    審判長法  官  李璧君
                                      法  官  石家禎
                                      法  官  李東柏
以上正本證明與原本無異。
如不服本裁定應於送達後10日內向本院提出抗告狀。
中　　華　　民　　國　　111 　年　　4 　　月　　26　　日
　　　　　　　　　　　　　　　　　　　書記官  王紀芸